【裁判字號】    97,訴,4671
【裁判日期】    971215
【裁判案由】    毒品危害防制條例
【裁判全文】
台灣台中地方法院刑事判決          97年度訴字第4671號
公  訴  人  臺灣臺中地方法院檢察署檢察官
被      告  甲○○
上列被告因違反毒品危害防制條例案件，經檢察官提起公訴（97
年度毒偵字第5150號），經本院合議庭裁定，由受命法官依法獨
任進行簡式審判程序判決如下：
    主  文
甲○○施用第一級毒品，累犯，處有期徒刑玖月；又施用第二級
毒品，累犯，處有期徒刑肆月；應執行有期徒刑壹年。
    事  實
一、甲○○素行極為不佳，前曾犯竊盜、違反麻醉藥品管理條例
    、傷害、恐嚇、搶奪、違反肅清煙毒條例、違反毒品危害防
    制條例等罪。甲○○前因施用毒品案件，經送觀察、勒戒後
    ，認有繼續施用毒品之傾向，再施以強制戒治1年，於民國
    （下同）92年2月16日執行完畢，由臺灣臺中地方法院檢察
    署檢察官為不起訴處分確定；又於96年12月及97年3月間，
    因施用第一級毒品案件，經其同意參與臺灣臺中地方法院檢
    察署毒品減害計畫後，經臺灣臺中地方法院檢察署檢察官分
    別以97年度毒偵字第851號及97年度毒偵字第2157號為緩起
    訴處分確定。其又曾於85年間，分別因竊盜、違反肅清煙毒
    條例及搶奪等案件，先後經臺灣高雄地方法院、臺灣高等法
    院高雄分院及最高法院判決有期徒刑1年、3年4月及4年確定
    ，以上徒刑，並均經臺灣高等法院高雄分院於86年12月11日
    ，以86年度聲字第430號裁定應合併執行有期徒刑8年確定，
    經於85年11月19日發監執行，並於89年5月23日縮短刑期假
    釋交付保護管束。然甲○○於前揭假釋期間內，復因竊盜案
    件經本院判決有期徒刑6月確定而撤銷假釋，而令入發監執
    行上開假釋被撤銷後之殘餘刑期有期徒刑3年9月14日，甫於
    96年2月26日縮短刑期執行完畢。詎其猶不知悔改，復於前
    開施用毒品犯後，5年內復分別基於施用第一、二級毒品之
    犯意，於97年8月6日上午7時許在其台中縣清水鎮○○里○
    ○○路52號住處，以注射針筒注射血管方式施用第一級毒品
    海洛因1次、及以將第二級毒品安非他命放在玻璃瓶內，其
    下以火燒烤，並吸食其產生煙霧之方式施用第二級毒品甲基
    安非他命1次。嗣於97年8月6日上午10時35分許，在臺中市
    警察局第三分局偵查隊，為警經其同意採尿，送驗後查獲。
二、案經臺中市警察局第3分局報請臺灣台中地方法院檢察署檢
    察官偵查起訴。
    理  由
一、按除被告所犯為死刑、無期徒刑、最輕本刑為三年以上有期
    徒刑之罪或高等法院管轄第一審案件者外，於前條第一項程
    序進行中，被告先就被訴事實為有罪之陳述時，審判長得告
    知被告簡式審判程序之旨，並聽取當事人、代理人、辯護人
    及輔佐人之意見後，裁定進行簡式審判程序，刑事訴訟法第
    二百七十三條之一第一項定有明文。本件被告所犯係死刑、
    無期徒刑、最輕本刑為三年以上有期徒刑以外之罪，其於準
    備程序中就被訴事實為有罪之陳述，且經審判長告知被告簡
    式審判程序之旨，並聽取公訴人及被告之意見後，本院合議
    庭認為適宜而裁定由受命法官獨任進行簡式審判程序，合先
    敘明。
二、現行刑事訴訟法為保障被告之反對詰問權，排除具有虛偽危
    險性之傳聞證據，以求實體真實之發現，於該法第一百五十
    九條第一項明定被告以外之人於審判外之言詞或書面陳述，
    除法律有規定者外，不得作為證據。是被告以外之人於審判
    外之陳述，除有同條第二項之除外情形，或符合同法第一百
    五十九條之一至第一百五十九條之五，或其他法律有特別規
    定得為證據之情形者外，自不採為論罪之依據。簡式審判程
    序，貴在審判程序之簡省便捷，檢察官指出之證據方法，只
    要被告及辯護人無異議，即可使用，縱或是被告以外之人在
    審判外之陳述，亦得作為證據，是刑事訴訟法第一百五十九
    條第二項規定；「法院以簡式審判程序，不適用之」；第二
    百七十三條之二規定：「簡式審判程序之證據調查，不受第
    一百五十九條第一項…規定之限制」，是於簡式審判程序，
    有關傳聞證據之證據能力限制規定自無適用之餘地，合先敘
    明。
三、上揭事實，業據被告甲○○於本院審理時，坦承不諱，而被
    告為警查獲，經警採其尿液送請私立中山醫學大學附設醫院
    藥物濫用檢測中心檢驗結果，檢出甲基安非他命及嗎啡均呈
    陽性反應，此有該檢測中心97年8月28日第856055號尿液篩
    檢檢驗報告1份在卷可憑，此外，復有前揭臺灣台中地方法
    院檢察署不起訴處分書、緩起訴處分書及被告之刑案資料查
    註紀錄表、臺灣高等法院被告全國前案紀錄表各1紙附卷可
    稽，足認被告自白，核與事實相符，堪予採信，事證至臻明
    確，被告甲○○違反毒品危害防制條例犯行均洵堪認定。
四、按海洛因、安非他命分別係毒品危害防制條例第二條第二項
    第一款、第二款所定之第一級毒品、第二級毒品，不得非法
    施用，是核被告甲○○所為，係犯毒品危害防制條例第十條
    第一項、第二項之施用第一級毒品罪及施用第二級毒品罪。
    被告施用第一、二級毒品前後持有第一、二級毒品之低度行
    為，應分別為其施用第一、二級毒品之高度行為所吸收，均
    不另論罪。被告所犯施用第一級毒品、施用第二級毒品罪二
    罪之間，犯意各別，行為互殊，應予分論併罰。查被告甲○
    ○前曾於85年間，分別因竊盜、違反肅清煙毒條例及搶奪等
    案件，先後經臺灣高雄地方法院、臺灣高等法院高雄分院及
    最高法院判決有期徒刑1年、3年4月及4年確定，以上徒刑，
    並均經臺灣高等法院高雄分院於86年12月11日，以86年度聲
    字第430號裁定應合併執行有期徒刑8年確定，經於85年11月
    19日發監執行，並於89年5月23日縮短刑期假釋交付保護管
    束。然甲○○於前揭假釋期間內，復因竊盜案件經本院判決
    有期徒刑6月確定而撤銷假釋，而令入發監執行上開假釋被
    撤銷後之殘餘刑期有期徒刑3年9月14日，甫於96年2月26日
    縮短刑期執行完畢，此有臺灣台中地方法院檢察署刑案資料
    查註紀錄表一份在卷可按，其於五年之內再故意犯有期徒刑
    以上之本罪，均係屬累犯，均應依刑法第四十七條第一項之
    規定，加重其刑。爰審酌被告甲○○犯罪之動機、目的、手
    段、品行極為不佳，詳如前述，此有台灣台中地方法院檢察
    署刑案資料查註紀錄表一份在卷可按，被告曾有施用毒品不
    良素行，經執行完畢後，仍不知警惕，再次施用毒品，經檢
    察官依初次勒戒、觀察後無繼續施用傾向為不起訴處分確定
    後，仍不知悔改警惕，猶繼續施用毒品不輟，情節非輕，有
    失政府制定毒品危害防制條例之立法美意，本不宜寬貸，惟
    此乃自戕且容易成癮之行為，從另一角度觀察，應視同病人
    看待，及犯後已坦承犯行，態度良好等一切情狀，分別量處
    如主文所示之刑，並定其應執行刑，以資懲儆。
據上論斷，應依刑事訴訟法第二百九十九條第一項前段、第二百
七十三條之一第一項，毒品危害防制條例第十條第一項、第二項
，刑法第十一條前段、第五十一條第五款、第四十七條第一項，
判決如主文。
中    華    民    國    97    年    12    月    15    日
                  刑事第六庭    法  官  洪俊誠
以上正本證明與原本無異。
如不服本判決，應於判決收受送達後10日內向本院提出上訴狀，
上訴於臺灣高等法院臺中分院（並應敘述具體上訴理由及檢附繕
本）。上訴書狀如未敘述上訴理由，應於上訴期間屆滿後20日內
補提上訴理由書於本院（均須按他造當事人之人數附具繕本）「
切勿逕送上級法院」。
                                書記官  蕭榮峰
中    華    民    國    97    年    12    月    15    日
附錄論罪科刑實體法條文：
毒品危害防制條例第十條：
施用第一級毒品者，處六月以上五年以下有期徒刑。
施用第二級毒品者，處三年以下有期徒刑。


司法院資訊處製作；財團法人民間司法改革基金會備份。
